【裁判字號】    98,訴,3577
【裁判日期】    990212
【裁判案由】    毒品危害防制條例
【裁判全文】
臺灣板橋地方法院刑事判決              98年度訴字第3577號
公  訴  人  臺灣板橋地方法院檢察署檢察官
被      告  甲○○
上列被告因違反毒品危害防制條例案件，經檢察官提起公訴（98
年度毒偵字第5917號），本院裁定改用簡式審判程序審理，判決
如下：
    主  文
甲○○施用第一級毒品，累犯，處有期徒刑捌月。又施用第二級
毒品，累犯，處有期徒刑肆月。扣案之第二級毒品甲基安非他命
壹包（驗餘淨重零點肆伍柒玖公克），沒收銷燬之；吸食器壹組
，沒收。應執行有期徒刑拾月。扣案之第二級毒品甲基安非他命
壹包（驗餘淨重零點肆伍柒玖公克），沒收銷燬之；吸食器壹組
，沒收。
    事  實
一、甲○○前於民國94年間因施用毒品案件，經本院裁定送觀察
    、勒戒後，認有繼續施用毒品之傾向，改裁定令入戒治處所
    施以強制戒治，於95年6 月19日執行完畢釋放出所，並經臺
    灣板橋地方法院檢察署檢察官於95年7 月4 日以95年度戒毒
    偵字第252 號為不起訴處分確定。其前於83年間因違反肅清
    煙毒條例等案件，經本院於83年8 月2 日以83年度訴字第26
    00號各判處有期徒刑3 年、8 月及6 月，應執行有期徒刑4
    年確定，嗣於85年5 月29日假釋出監，假釋縮刑期滿日期為
    88年5 月3 日。詎其於假釋期間，復於86年間因違反麻醉藥
    品管理條例案件，經臺灣士林地方法院於87年1 月3 日以86
    年度易字第1955號判處有期徒刑7 月確定，並撤銷上開假釋
    ，尚餘殘刑2 年11月又4 日。又於同年間因違反麻醉藥品管
    理條例案件，經臺灣高等法院於88年1 月20日以87年度上訴
    字第4835號判處有期徒刑5 年2 月，嗣經最高法院於88年4
    月8 日以88年度台上字第1705號判處上訴駁回確定。繼於同
    年間因竊盜案件，經臺灣桃園地方法院於87年9 月29日以87
    年度易字第1719號判處有期徒刑10月確定。再於87年間因傷
    害案件，經本院於87年11月11日以87年度易字第4404號判處
    有期徒刑1 年4 月確定。上開86年後所犯3 罪，嗣經臺灣高
    等法院裁定應執行有期徒刑7 年確定，並與上開有期徒刑7
    月及殘刑2 年11月又4 日接續執行，於92年10月7 日假釋出
    監，假釋縮刑期滿日期為94年6 月12日。嗣經撤銷假釋，執
    行殘刑4 年7 月又30日，前開86年後所犯3 罪嗣經本院裁定
    各減為有期徒刑5 月、8 月，並與不得減刑之有期徒刑5 年
    2 月，應執行有期徒刑6 年確定，於96年9 月19日執行完畢
    （於本案構成累犯）。又於98年間因施用毒品案件，經臺灣
    桃園地方法院於98年8 月26日以98年度審訴字第1618號各判
    處有期徒刑7 月、3 月，應執行有期徒刑8 月確定（現執行
    中）。詎其猶不知悔改，又基於施用第1 級毒品海洛因之犯
    意，於98年8 月13日某時，在其位於臺北縣林口鄉○○○街
    6 之1 號4 樓租屋處，以將海洛因摻入香菸內，再以火點燃
    之方式，施用第1 級毒品海洛因乙次。另基於施用第2 級毒
    品甲基安非他命之犯意，於同日18時許，在上址，以將甲基
    安非他命放入吸食器內，再以火燒烤之方式，施用第2 級毒
    品甲基安非他命乙次。嗣於98年8 月14日凌晨2 時10分許，
    在臺北縣林口鄉○○路1 號前為警查獲，並扣得第2 級毒品
    甲基安非他命1 包（驗餘淨重0.4579公克），及其所有，供
    施用第2 級毒品甲基安非他命所用之吸食器1 組，始供承施
    用甲基安非他命之犯行。經警採集其尿液檢體送驗，結果呈
    嗎啡及甲基安非他命陽性反應，始另知悉其施用海洛因之犯
    行。
二、案經臺北縣政府警察局新莊分局移送臺灣板橋地方法院檢察
    檢察署檢察官偵查起訴。
    理  由
一、上揭事實業據被告甲○○於本院審理中坦承不諱（見本院99
    年1 月27日簡式審判筆錄），並有甲基安非他命1 包（驗餘
    淨重0.4579公克）、吸食器1 組扣案可資佐證（見臺灣板橋
    地方法院檢察署98年度毒偵字第5917號偵查卷第16頁、第39
    頁）。而被告為警查獲後所採集之尿液經送檢驗結果確呈甲
    基安非他命及嗎啡陽性反應，此有臺灣檢驗科技股份有限公
    司濫用藥物尿液檢驗報告1 紙在卷可憑（見上開偵查卷第45
    頁）。又上開扣案之甲基安非他命1 包，經送檢驗結果確呈
    甲基安非他命陽性反應，有交通部民用航空局航空醫務中心
    毒品鑑定書1 紙在卷可憑（見上開偵查卷第40頁），足徵被
    告之任意性自白與事實相符。又被告有前揭觀察、勒戒、強
    制戒治及論罪科刑、執行情形，有臺灣高等法院被告前案紀
    錄表1 份在卷可憑。是以，本件事證明確，被告施用第1 級
    毒品海洛因及第2 級毒品甲基安非他命之犯行均堪認定，應
    予依法論處。
二、核被告甲○○所為，係犯毒品危害防制條例第10條第1 項之
    施用第1 級毒品罪及同條第2 項之施用第2 級毒品罪。被告
    持有第1 級毒品海洛因、第2 級毒品甲基安非他命，既意在
    供己施用，其持有之低度行為應為施用之高度行為所吸收，
    均不另論罪。被告所犯上開2 罪間，犯意各別，顯係另行起
    意，應予分論併罰。末查，被告有如事實欄所載之論罪科刑
    及執行情形，有臺灣高等法院被告前案紀錄表1 份在卷可查
    ，其於有期徒刑執行完畢後，5 年內故意再犯本件有期徒刑
    以上之2 罪，為累犯，均應依法加重其刑。爰審酌被告素行
    不佳，多次漠視法令之禁制，恣意濫用毒品，戕害己身，顯
    無悔改之意，惟於他人尚無明顯重大危害，及其犯後坦承犯
    行，態度良好等一切情狀，各量處如主文所示之刑，並定其
    應執行之刑，以資懲儆。
三、扣案之甲基安非他命1 包（驗餘淨重0.4579公克），係第2
    級毒品（其內毒品與外袋無法析離完盡，應概認屬查獲之毒
    品），不問屬何人所有，應依毒品危害防制條例第18條第1
    項前段之規定併予宣告沒收銷燬之。另扣案之吸食器1 組，
    係被告所有，且為供其施用第2 級毒品所用之物，業據被告
    於本院審理中供承在卷，惟其僅係日常用品臨時替代使用之
    物，就其性質上或使用上，非專供施用毒品之器具，爰依刑
    法第38條第1 項第2 款之規定宣告沒收。
四、本件經檢察官提起公訴，被告於準備程序中就被訴事實為有
    罪之陳述，經法官告知簡式審判程序之旨，並聽取公訴人、
    被告之意見後，本院合議庭裁定由受命法官獨任進行簡式審
    判程序，併予敘明。
據上論斷，應依刑事訴訟法第273 條之1 第1 項、第299 條第1
項前段，毒品危害防制條例第10條、第18條第1 項前段，刑法第
11條前段、第47條第1 項、第51條第5 款、第38條第1 項第2款
，判決如主文。
本案經檢察官張瑞玲到庭執行職務。
中    華    民    國    99    年    2     月    12    日
                  刑事第十七庭  法  官  曾正耀
以上正本證明與原本無異。
如不服本判決，應於判決送達後10日內敘明上訴理由，向本院提
出上訴狀。
                                書記官  田世杰
中    華    民    國    99    年    2     月    12    日
附錄論罪科刑依據之法條：
毒品危害防制條例第10條
施用第1級毒品者，處 6 月以上 5 年以下有期徒刑。
施用第2級毒品者，處 3 年以下有期徒刑。

司法院資訊處製作；財團法人民間司法改革基金會備份。
